臺灣嘉義地方法院刑事判決
111年度交易字第148號
公  訴  人  臺灣嘉義地方檢察署檢察官
被      告  張金釗

上列被告因公共危險案件，經檢察官提起公訴（111年度偵字第4
413號），嗣於本院準備程序中，就被訴事實為有罪之陳述，經
本院告知簡式審判程序意旨，並聽取當事人之意見後，裁定進行
簡式審判程序，判決如下：
    主  文
張金釗吐氣所含酒精濃度達每公升零點二五毫克以上而駕駛動力
交通工具，累犯，處有期徒刑陸月，併科罰金新臺幣參萬元，有
期徒刑如易科罰金，罰金如易服勞役，均以新臺幣壹仟元折算壹
日。
    事  實
一、張金釗於民國111年4月14日中午12時許至同日下午1時許止
    之期間，在嘉義市嘉北街之民宅旁工地飲用啤酒，而有吐氣
    所含酒精濃度達每公升0.25毫克以上之情形，竟基於酒後駕
    駛動力交通工具之犯意，於同日下午5時許，自該處騎乘車
    牌號碼000-000號普通重型機車上路前去嘉義市文化路尾算
    工錢，再騎乘機車欲返回其位於嘉義縣中埔鄉之住處，於同
    日下午5時30分許行經嘉義市西區世賢路與文化路路口時為
    警攔查，經警於同日下午5時41分實施酒精測定，測得其吐
    氣所含酒精濃度達每公升0.50毫克，始悉上情。
二、案經嘉義市政府警察局移送臺灣嘉義地方檢察署檢察官偵查
    起訴。
    理  由
一、本案被告張金釗所犯係死刑、無期徒刑、最輕本刑為3年以
    上有期徒刑以外之罪，其於準備程序中就被訴事實為有罪之
    陳述，經本院告知簡式審判程序之旨，並聽取檢察官及被告
    之意見後，裁定進行簡式審判程序。又依刑事訴訟法第273
    條之2、同法第159條第2項之規定，簡式審判程序不適用傳
    聞法則有關限制證據能力之相關規定，合先敘明。
二、前揭事實，業據被告於警詢、偵訊、本院準備程序及審理時
    均坦承不諱（見嘉市警刑大科偵字第1111803212號卷【下稱
    警卷】第2至3頁，111年度偵字第4413號卷第39頁，本院交
    易字卷第41、47頁），並有呼氣酒精測試器檢定合格證書、
    嘉義市政府警察局保安隊酒後駕車當事人酒精測定紀錄表、
    嘉義市政府警察局舉發違反道路交通管理事件通知單、車輛
    詳細資料報表、公路監理電子閘門查詢資料等件在卷可稽（
    見警卷第7至12頁），被告上開任意性自白核與事實相符，
    應堪採信。本案事證明確，被告之犯行堪可認定，應依法論
    科。
三、論罪科刑：
　㈠核被告所為，係犯刑法第185條之3第1項第1款之吐氣所含酒
    精濃度達每公升0.25毫克以上而駕駛動力交通工具罪。
　㈡被告前因公共危險案件，經本院以110年度嘉交簡字第825號
    判決判處有期徒刑6月確定，於111年2月16日易科罰金完畢
    等情，有臺灣高等法院被告前案紀錄表在卷可憑（見本院交
    易字卷第11至28頁），其受徒刑之執行完畢後，5年以內故
    意再犯本案有期徒刑以上之罪，為累犯，檢察官於起訴書及
    本院審理時已就被告有上開構成累犯之前科紀錄及應加重其
    刑之情形為主張，審酌被告於上開案件執行完畢後，未能因
    此記取教訓，竟於5年以內再次犯本案罪質同為酒後駕車之
    罪，又其上開案件執行完畢迄本案再犯，期間經過約2月，
    足見被告對刑罰之反應力薄弱，又本案縱予加重最低本刑，
    本院於法定刑內所為之量刑尚屬合理，被告之人身自由並無
    因此遭受過苛侵害或超過其所應負擔罪責之情形，爰依刑法
    第47條第1項之規定及參酌司法院釋字第775號解釋意旨、最
    高法院110年度台上字第5660號判決意旨，加重其刑及最低
    本刑。
　㈢爰以行為人之責任為基礎，審酌被告於本案前除有上開構成
    累犯之酒後駕車紀錄外（此部分為免重複評價，不再於此審
    酌），另有多次因酒後駕車遭法院判刑之紀錄，本案為被告
    第6次因酒後駕車遭查獲，此有臺灣高等法院被告前案紀錄
    表在卷可稽（見本院交易字卷第11至28頁），其竟又於飲用
    酒類而不能安全駕駛之情形下，貿然騎乘機車上路，造成道
    路交通之潛在危險，所為非是，惟考量被告犯後坦承犯行，
    態度良好，兼衡被告測得吐氣所含酒精濃度為每公升0.50毫
    克之犯罪情節、騎乘動力交通工具之種類、原因、移動之時
    間、於本院審理時自承之智識程度及生活狀況（見本院交易
    字卷第48頁）等一切情狀，量處如主文所示之刑，並諭知徒
    刑易科罰金及罰金易服勞役之折算標準，以示懲儆。
據上論斷，應依刑事訴訟法第273條之1第1項、第299條第1項前
段，判決如主文。
本案經檢察官侯德人提起公訴，檢察官徐鈺婷到庭執行職務。
中　　華　　民　　國　　111 　年　　8 　　月　　3 　　日
　　　　　　　　　刑事第六庭　法　官　官怡臻
以上正本證明與原本無異。
如不服本判決應於收受判決後20日內向本院提出上訴書狀，並應
敘述具體理由；其未敘述上訴理由者，應於上訴期間屆滿後20日
內向本院補提理由書（均須附繕本）「切勿逕送上級法院」。
中　　華　　民　　國　　111 　年　　8 　　月　　3 　　日
　　　　　　　　　　　　　　　書記官  李彥廷　
附錄本案論罪科刑法條：
中華民國刑法第185 條之3
駕駛動力交通工具而有下列情形之一者，處3 年以下有期徒刑，
得併科30萬元以下罰金：
一、吐氣所含酒精濃度達每公升零點二五毫克或血液中酒精濃度
    達百分之零點零五以上。
二、有前款以外之其他情事足認服用酒類或其他相類之物，致不
    能安全駕駛。
三、服用毒品、麻醉藥品或其他相類之物，致不能安全駕駛。
因而致人於死者，處3 年以上10年以下有期徒刑，得併科2 百萬
元以下罰金；致重傷者，處1 年以上7 年以下有期徒刑，得併科
1 百萬元以下罰金。
曾犯本條或陸海空軍刑法第54條之罪，經有罪判決確定或經緩起
訴處分確定，於十年內再犯第1 項之罪因而致人於死者，處無期
徒刑或5 年以上有期徒刑，得併科3 百萬元以下罰金；致重傷者
，處3 年以上10年以下有期徒刑，得併科2 百萬元以下罰金。